# 请教大神，签订融资租赁合同的同时与厂家签订设备回购协议，回购价格应该如何做处理？

提问人：yueec 时间：2023-01-12 10:59:28
请教各位老师： 我公司（承租方）与融资租赁公司和厂家三方签订融资租赁合同，租入一批设备，每台单价 19 万元，我公司每月支付固定租金给融资租赁公司，合同期满后设备所有权归我公司所有。我公司预测这批设备对应的订单只有 2 年，故合同期签了 2 年，同时与厂家签订了回购协议，约定 2 年后我公司有权让厂家以 10 万元一台的价格回购这批设备，但如果我公司找到价格更高的买家也可以选择不与厂家回购且可无条件解除回购协议。合同签订 1 年后，我公司对应这批设备的订单就没有了，于是提前结束了融资租赁合同并且找到了愿意以 13 万元一台购买设备的供应商。
请教各位老师，这个业务可以当作是融资租赁业务来处理确认使用权资产吗？还是需要当作融资借款来处理？原 10 万一台的回购价格应该如何入账呢？如果当作是融资租赁业务确认使用权资产，那回购价格需要冲减使用权资产原入账价值吗？还是可以将 10 万一台的回购价格当做是设备的残值处理，不调整使用权资产原入账价值呢？或者有其他不一样的见解，烦请指教，多谢~

回答人：chenyiwei
该事项实际上应分解为两项交易处理： 1 、 2 年期的租赁，租金为 19 万元； 2 、由原厂家提供的 2 年后以 10 万元卖出的一项卖出期权。由于两项交易的对手不同，在没有其他证据表明这亮相交易系作为一揽子交易签订的情况下，应分拆为两项交易分别处理。
1 、租赁交易，相当于 2 年内分期付款 19 万元购买设备，需据此确认使用权资产和租赁负债，其中使用权资产的折旧年限为该设备本身的使用年限；
2 、卖出期权，可以在估计租赁资产的预计净残值时将其纳入考虑，即 2 年后的预计净残值不低于 10 万元。
合同签订 1 年后，我公司对应这批设备的订单就没有了，于是提前结束了融资租赁合同并且找到了愿意以 13 万元一台购买设备的供应商。该交易也应分别处理：
1 、原卖出期权的解除，即不再将原卖出期权作为估计预计净残值时的考虑因素，根据最新达成的出售协议重新确定预计净残值；
2 、租赁合同的解除，终止确认使用权资产和租赁负债，将出售差额确认为资产处置损益。